臺灣臺北地方法院刑事判決　　　　　　　 96年度訴字第383號
公　訴　人　臺灣臺北地方法院檢察署檢察官
被　　　告　甲○○
選任辯護人　林憲同律師
上列被告因違反槍砲彈藥刀械管制條例案件，經檢察官提起公訴
（96年度偵字第4542號），本院判決如下：
    主  文
甲○○未經許可，寄藏手槍，處有期徒刑伍年貳月，併科罰金新
臺幣伍萬元，罰金如易服勞役，以新臺幣壹仟元折算壹日。扣案
德國SIGSAUER廠製P226型口徑9mm制式半自動手槍（槍枝管制編
號0000000000）、中共NORINCO廠製77型口徑7.62mm制式半自動
手槍（槍枝管制編號0000000000）各壹把及改造子彈肆拾貳顆、
制式子彈陸顆、土造子彈貳顆均沒收。
    事  實
一、甲○○明知德國SIGSAUER廠製P226型口徑9mm制式半自動手
    槍1把（含彈匣1個，槍枝管制編號：0000000000）、中共
    NORINCO廠製77型口徑7.62mm制式半自動手槍乙把（含彈匣2
    個，槍枝管制編號：0000000000，俗稱黑星手槍）、改造子
    彈59顆、制式子彈11顆、土造子彈3顆，均係具殺傷力而為
    槍砲彈藥刀械管制條例所列管之槍、彈，非經中央主管機關
    許可，不得持有、寄藏，竟於民國95年9月間某日，在臺北
    縣土城市○○路附近，收受真實姓名年籍不詳之男子「張重
    發」交付之前開制式半自動手槍2把及改造子彈59顆、制式
    子彈11顆、土造子彈3顆，並置於臺北市中山區○○○路○段
    16號2樓之1其所任職之醉叮噹卡拉OK店之點唱機內而予以持
    有。嗣於96年2月27日21時59分許，為警接獲線報，持本院
    法官核發之搜索票前往上址執行搜索，當場查獲並扣得前揭
    具殺傷力制式半自動手槍2把及供上述手槍用具殺傷力改造
    子彈59顆、制式子彈11顆、土造子彈3顆（查扣之子彈共89
    顆，其中9顆雖爆破，惟僅3顆無彈頭，因此實際鑑定之子彈
    為86顆，其中13顆不具殺傷力即改造子彈59顆具殺傷力（檢
    驗時試射17顆，餘42顆）制式子彈11顆（檢驗時試射5顆，
    餘6顆）土造子彈3顆（檢驗時試射1顆，餘2顆））。
二、案經臺北縣政府警察局新莊分局報請臺灣臺北地方法院檢察
    署檢察官偵查起訴。
    理  由
壹、程序部分：
一、被告甲○○於警、偵訊之供述，非出於強暴、脅迫、利誘、
    詐欺、疲勞訊問、違法羈押或其他不正方法取得，依刑事訴
    訟法第156條第1項、第158條之2得採為證據。
二、按被告以外之人於審判外之陳述，雖不符前4條之規定，而
    經當事人於審判程序同意做為證據，法院審酌該言詞陳述或
    書面陳述作成時之情況，認為適當者，亦得為證據。當事人
    、代理人或辯護人於法院調查證據時，知有第159條第1項不
    得 為證據之情形，而未於言詞辯論終結前聲明異議者，視為
    有前項之同意，為刑事訴訟法第159條之5所明定。證人姜飛
    行、張志榮於警訊之證述，被告於審判期日均表示無意見，
    渠等於警訊之供述本院認為適當，依上述規定，得為證據。
三、卷附內政部警政署刑事警察局96年2月28日刑鑑字第0960029
    287號槍彈鑑定書，係公務員職務上製作之證明文書，核無
    不可信之情況，依刑事訴訟法第159條之4第1款得採為證據
    。
四、扣案德國SIGSAUER廠製P226型口徑9mm制式半自動手槍、中
    共NORINCO廠製77型口徑7.62mm制式半自動手槍各乙把及改
    造子彈59顆、制式子彈11顆、土造子彈3顆等均係檢警合法
    取得之物，依刑事訴訟法第158條之4反面解釋，得採為證據
    。
貳、實體部分：
一、上開犯罪事實，業據被告甲○○於警訊、偵查及本院審理時
    均坦承不諱，核與證人姜飛行、張志榮於警訊時證述之情節
    相符，且有德國SIG SAUER廠製P226型口徑9mm制式半自動手
    槍、中共NORINCO廠製77型口徑7.62mm制式半自動手槍各乙
    把及改造子彈59顆、制式子彈11顆、土造子彈3顆等物扣案
    足憑。再扣案之槍彈經送請鑑定，依內政部警政署刑事警察
    局96年2月28日刑鑑字第0960029287號鑑驗通知書鑑定結果
    ：「一、送鑑手槍貳枝，鑑定情形如下：(一)壹枝（槍枝管制
    編號0000000000），認係德國SIG SAUER廠製P226型口徑9MM
    制式半自動手槍，槍號已磨滅，槍管內具陸條右旋來復線，
    機械性能良好，可及發同口徑制式子彈，認具殺傷力。(二)壹
    枝（槍枝管制編號0000000000），認係中共NORINCO廠77型
    口徑7.62MM（7.62X17MM）之制式半自動手槍（俗稱黑星手
    槍），未發現有槍號，槍管內具肆條右旋來復線，機械性能
    良好，可及發同口徑制式子彈，認具殺傷力。二、送鑑子彈
    捌拾陸顆，鑑定情形如下：(一)陸拾參顆，認均係由玩具金屬
    彈殼加裝直徑約9.3MM金屬彈頭而成之改造子彈，經採樣貳
    拾壹顆試射：壹拾柒顆，均可擊發，認具殺傷力；肆顆，均
    無法擊發，認不具殺傷力。玖顆（試射參顆），認均係口徑
    7.62MM（7.62X17MM）制式子彈，認均具殺傷力。(三)參顆，
    認均係具直徑約9.0MM金屬彈頭之土造子彈，採樣壹顆試射
    ，可擊發，認具殺傷力。(四)貳顆（試射貳顆），認均係口徑
    9MM之制式子彈，認均具殺傷力。(五)玖顆，認均係玩具金屬
    彈。」有槍彈鑑定書在卷可證，足徵被告自白與事實相符，
    事證明確，被告犯行堪予認定，應予依法論科。
二、核被告所為，係犯槍砲彈藥刀械管制條例第7條第4項之未經
    許可寄藏手槍罪及同條例第12條第4項之未經許可寄藏子彈
    罪嫌。查寄藏槍彈當然包括持有槍彈行為，是持有之低度行
    為，應為高度之寄藏犯行吸收，不另論罪。被告以一行為同
    時寄藏制式半自動手槍罪與寄藏子彈罪，係一行為觸犯數罪
    名，屬想像競合，應從一重論處槍砲彈藥刀械管制條例第7
    條第4項之未經許可寄藏手槍罪。爰審酌槍砲、彈藥均屬於
    高度危險之物品，非經主管機關許可不得擅自持有、寄藏，
    以維社會大眾安全，被告未經許可，無故寄藏上開槍枝、子
    彈，且未繳交治安機關，嚴重危害社會安全，惟被告年紀尚
    輕，寄藏前開改造手槍及制式子彈期間不長，且尚未造成實
    害，犯後坦承犯行、態度尚佳等一切情狀，爰量處如主文所
    示之刑，並就罰金刑部分諭知易服勞役之折算標準。扣案具
    殺傷力制式半自動手槍2把及供上述手槍用之具殺傷力之改
    造子彈42顆（原扣案59顆，採樣試射17顆）、制式子彈6顆
    （原扣案11顆，採樣試射5顆）、土造子彈2顆（原扣案3顆
    ，採樣試射1顆）等物，均係違禁物，均應依刑法第38條第1
    項第1款之規定宣告沒收。又經採樣試射之改造子彈17顆、
    制式子彈5顆、土造子彈1顆業經試射用罄及另4顆經試射無
    法擊發，無殺傷力之改造子彈4顆，非違禁物，爰均不宣告
    沒收，附此敘明。
三、據上論斷，應依刑事訴訟法第299條第1項前段，槍砲彈藥刀
    械管制條例第7條第4項、第12條第4項，刑法第11條前段、
    第55條、第42條第3項、第38條第1項第1款，判決如主文。
本案經檢察官鄧巧玲到庭執行職務。
中　　華　　民　　國　　96　　年　　4 　　月　　24　　日
　　　　　　　　　刑事第十二庭  審判長法  官  李英豪
                                      法  官  陳慧萍
                                      法　官　曾正龍
以上正本證明與原本無異。
如不服本判決，應於判決送達後10日內，向本院提出上訴狀。
                                      書記官  彭自青
中　　華　　民　　國　　96　　年　　4 　　月　　30　　日
附錄本案論罪科刑法條全文：
槍砲彈藥刀械管制條例第7條
未經許可，製造、販賣或運輸火砲、肩射武器、機關槍、衝鋒槍
、卡柄槍、自動步槍、普通步槍、馬槍、手槍或各類砲彈、炸彈
、爆裂物者，處死刑、無期徒刑或7年以上有期徒刑；處徒刑者
，併科新台幣3千萬元以下罰金。
未經許可，轉讓、出租或出借前項所列槍砲、彈藥者，處無期徒
刑或5年以上有期徒刑，併科新台幣1千萬元以下罰金。
意圖供自己或他人犯罪之用，而犯前二項之罪者，處死刑或無期
徒刑；處徒刑者，併科新台幣5千萬元以下罰金。
未經許可，持有、寄藏或意圖販賣而陳列第1項所列槍砲、彈藥
者，處5年以上有期徒刑，併科新台幣1千萬元以下罰金。
第1項至第3項之未遂犯罰之。
槍砲彈藥刀械管制條例第12條
未經許可，製造、販賣或運輸子彈者，處1年以上7年以下有期徒
刑，併科新台幣500萬元以下罰金。
未經許可，轉讓、出租或出借子彈者，處6月以上5年以下有期徒
刑，併科新台幣300萬元以下罰金。
意圖供自己或他人犯罪之用，而犯前二項之罪者，處3年以上10
年以下有期徒刑，併科新台幣700萬元以下罰金。
未經許可，持有、寄藏或意圖販賣而陳列子彈者，處5年以下有
期徒刑，併科新台幣300萬元以下罰金。
第1項至第3項之未遂犯罰之。
